臺灣板橋地方法院刑事判決　　　　　　 100年度易字第3040號
公　訴　人　臺灣板橋地方法院檢察署檢察官
被　　　告　潘靜
上列被告因傷害案件，經檢察官提起公訴（100 年度偵字第1041
3 號），本院判決如下：
    主  文
潘靜共同犯傷害罪，處有期徒刑月，如易科罰金，以新臺幣
壹仟元折算壹日。
    事  實
一、潘靜係址設新北市○○區○○路424 號「玉喜卡拉OK店」
    之負責人，林桂如原係該店之員工。詎潘靜因認林桂如離
    職後有為對玉喜卡拉OK店不利之言行，竟心生不滿，遂與真
    實姓名不詳之2 名成年女子及1 名成年男子基於傷害他人身
    體之犯意聯絡，於民國100 年3 月17日上午1 時許，一同前
    往林桂如新工作地點即址設新北市○○區○○路241 號「久
    窩酒窩卡拉OK店」前，先由前揭不明成年男女3 人合力抓住
    林桂如，再由潘靜接續以徒手攻擊林桂如頭臉部等處，致
    使林桂如受有頭部外傷、腦震盪、臉部及肢體多處擦挫鈍傷
    之傷害。
二、案經林桂如訴由新北市政府警察局中和第一分局移請臺灣板
    橋地方法院檢察署檢察官偵查後提起公訴。
    理  由
一、本案以下認定事實所引用之證據，檢察官、被告潘靜就證
    據能力均未曾表示任何異議或爭執，且各該證據依刑事訴訟
    法規定，經核亦無不具證據能力或不適宜作為證據之情事，
    故本院認均得作為認定被告有罪之依據，合先敘明。
二、訊據被告潘靜固坦承：伊係址設新北市○○區○○路424
    號玉喜卡拉OK店之負責人，告訴人林桂如原係該店之員工。
    伊因林桂如有傳述對玉喜卡拉OK店不利之言語，遂於100 年
    3 月17日上午1 時許，與不明成年男女3 人一同前往林桂如
    新工作地點即新北市○○區○○路241 號久窩酒窩卡拉OK店
    前，與林桂如發生爭執及肢體拉扯等情不諱，惟其仍矢口否
    認有何傷害犯行，辯稱：當時只是單純拜託客人順便載伊去
    久窩酒窩卡拉OK店，現場沒有人抓住林桂如，只有伊跟林桂
    如說不要再隨便亂講玉喜卡拉OK店的小姐有吃藥等語。林桂
    如要起身的時候，伊有拉她一下，但不知道她有無受傷，伊
    沒有打林桂如云云。經查：
（一）上揭犯罪事實，業據告訴人即證人林桂如於警詢及檢察官
      訊問時，均指證綦詳且前後一致，核與證人林建賢於檢察
      官訊問時所為之證述相符，並有行政院衛生署雙和醫院10
      0 年3 月17日診斷證明書1 份在卷可佐，而被告於本院準
      備程序中，就前揭診斷證明書記載林桂如所受之傷勢情狀
      ，當庭亦未表示爭執之旨，堪以認定為真實。
（二）被告雖仍以前詞置辯，然其於警詢時，僅供稱：我到新北
      市○○區○○路241 號勸導林桂如不要再造謠，之後我就
      回家了，並沒有出手打她或攻擊她云云，嗣於檢察官訊問
      時，被告雖改稱有與林桂如互相拉扯之情，惟仍供稱：「
      （問：當時還有其他3 人在場？）我不知道。」云云，直
      至本院準備程序時，方自承確如林桂如所述，於案發當日
      其有與不明成年男女3 人一同前往久窩酒窩卡拉OK店之情
      無訛，可見被告就本案事發經過情節原即有所保留，是其
      所辯已難盡信與事實相符。又證人林建賢於檢察官訊問時
      ，證稱：我當時在地下室的店內，1 樓檳榔店老闆的朋友
      下來說你們的員工被打，我就上去，我看林桂如的臉都紅
      腫，頭部有流血，我就送林桂如到雙和醫院急診等語明確
      ，就此前揭診斷證明書同記載林桂如於100 年3 月17日上
      午1 時43分許，因頭臉部等傷勢前往行政院衛生署雙和醫
      院急診在卷，是倘林桂如頭臉部未遭被告攻擊成傷，林桂
      如自無因流血而須立即由林建賢送往醫院急診治療之必要
      ，故已足認林桂如所受前揭各傷勢，確皆為被告所致者無
      疑。再被告如前述既自承係因林桂如離職後有傳述對玉喜
      卡拉OK店不利之言語，方特地前往林桂如新工作地點，請
      林桂如不要再隨便亂講並發生爭執之情，可知被告對林桂
      如本已心生不滿，況林桂如之傷勢復集中在頭臉部等處，
      益徵被告係基於傷害他人身體之犯意而對林桂如為攻擊舉
      動，並非單純與林桂如間有肢體拉扯甚明。另被告迄至本
      案審理終結前，雖均未陳明前揭不明成年男女3 人之真實
      姓名年籍供參，惟其與林桂如於案發時分別係53歲、37歲
      之人，是林桂如既顯較被告年輕力壯，若林桂如當時未遭
      他人合力抓住，當無遭被告片面攻擊至頭臉部等處流血成
      傷之可能，且若各不明成年男女如被告所言僅係玉喜卡拉
      OK店之客人，亦未與被告間存有夥同前往質問並傷害林桂
      如之合意，依常情同無可能於上午1 時許之深夜，猶特意
      與被告一起至久窩酒窩卡拉OK店前之必要，故被告空言辯
      稱未與他人共同傷害林桂如云云，實均與卷內相關事證不
      符而無可採。
（三）綜上所述，被告前揭所辯顯屬畏罪卸責之詞，並無可採。
      本案事證明確，被告犯行洵堪認定，應依法論科。
三、核被告潘靜所為，係犯刑法第277 條第1 項之傷害罪。被
    告與真實姓名不詳之2 名成年女子及1 名成年男子就前揭傷
    害犯行，彼此間有犯意聯絡及行為分擔，應論以共同正犯。
    又被告傷害告訴人林桂如之各舉動時間密接、地點同一，顯
    係基於單一傷害犯意為之，屬接續犯，應僅論以一傷害罪。
    爰審酌被告刑案前科紀錄之素行狀況，有臺灣高等法院被告
    前案紀錄表在卷可參，兼衡其犯罪動機、手段、與林桂如間
    之關係，暨林桂如所受傷勢程度，及被告犯後猶飾詞否認所
    為，亦未與林桂如達成民事和解賠償損害等一切情狀，量處
    如主文所示之刑，並諭知如易科罰金之折算標準，以資懲儆
    。
據上論斷，應依刑事訴訟法第284 條之1 、第299 條第1 項前段
，刑法第28條、第277 條第1 項、第41條第1 項前段，刑法施行
法第1 條之1 ，判決如主文。
本案經檢察官蔡景聖到庭執行職務。
中    華    民    國   100    年    11    月    30    日
                  刑事第八庭  法  官  張 兆 光
上列正本證明與原本無異。
如不服本判決，應於判決送達後10日內敘明上訴理由，向本院提
出上訴狀 (應附繕本) ，上訴於臺灣高等法院。其未敘述上訴理
由者，應於上訴期間屆滿後20日內向本院補提理由書「切勿逕送
上級法院」。
                              書記官  曹 秋 冬
中    華    民    國   100    年    11    月    30    日
附錄本案論罪科刑法條：
刑法第277 條第1 項
傷害人之身體或健康者，處3 年以下有期徒刑、拘役或1 千元以
下罰金。